【裁判字號】    97,消債清,64
【裁判日期】    970926
【裁判案由】    清算事件
【裁判全文】
臺灣板橋地方法院民事裁定            97年度消債清字第64號
聲  請  人
即債 務 人  甲○○
代  理  人  王秋芬律師
相  對  人
即債 權 人  華南商業銀行股份有限公司
法定代理人  丁○○
相  對  人
即債 權 人  兆豐國際商業銀行股份有限公司
法定代理人  庚○○
相  對  人
即債 權 人  渣打國際商業銀行股份有限公司
法定代理人  乙○○
相  對  人
即債 權 人  陽信商業銀行股份有限公司
法定代理人  壬○○
相  對  人
即債 權 人  板信商業銀行股份有限公司
法定代理人  子○○
相  對  人
即債 權 人  聯邦商業銀行股份有限公司
法定代理人  丙○○
相  對  人
即債 權 人  香港商香港上海匯豐銀行股份有限公司
法定代理人  巳○○
相  對  人
即債 權 人  遠東國際商業銀行股份有限公司
法定代理人  戊○○
相  對  人
即債 權 人  元大商業銀行股份有限公司
法定代理人  卯○○
相  對  人
即債 權 人  玉山商業銀行股份有限公司
法定代理人  癸○○
相  對  人
即債 權 人  萬泰商業銀行股份有限公司
法定代理人  己○○
相  對  人
即債 權 人  台新國際商業銀行股份有限公司
法定代理人  丑○○
相  對  人
即債 權 人  日盛國際商業銀行股份有限公司
法定代理人  辛○○
相  對  人
即債 權 人  中國信託商業銀行股份有限公司
法定代理人  辰○○
相  對  人
即債 權 人  友邦國際信用卡股份有限公司
法定代理人  寅○○
上列當事人因消費者債務清理事件聲請清算，本院裁定如下：
    主  文
債務人甲○○自中華民國九十七年九月二十六日下午四時起開始
清算程序，並同時終止清算程序。
聲請程序費用新臺幣壹仟元由聲請人負擔。
    理  由
一、按法院開始清算程序之裁定，應載明其年、月、日、時，並
    即時發生效力；債務人之財產不敷清償清算程序之費用時，
    法院應裁定開始清算程序，並同時終止清算程序，消費者債
    務清理條例第83條第1 項、第85條第1 項分別定有明文。
二、本件聲請人即債務人主張：渠因有不能清償債務之情事，於
    民國95年間提出債權人清冊，以書面向最大債權金融機構萬
    泰商業銀行股份有限公司請求共同協商債務清償方案，並民
    國95年2 月20日成立協商，每月應繳金額為新臺幣（下同）
    42,336元。惟因聲請人配偶體弱多病，無法從事操勞工作，
    所生3 名子女，即有2 名有輕度智能障礙，而聲請人計程車
    營業收入不穩定，縱每月收入6 萬元，扣除油資1 萬餘元及
    前開協商金額後，幾無餘額可供一家五口之生活。然聲請人
    為依約清償，或向親友借貸，或向銀行申請紓困貸款，雖努
    力清償了17期，終無法再繼續全額清償，且聲請人原自有營
    業車輛又於96年底因老舊、多處耗損，所需修理費甚鉅，迫
    不得已，只好以廢鐵變賣而另向成豐交通有限公司租借車輛
    ，每日需費700 元。嗣油價、物價又不斷飆漲，維生著實不
    易，終致聲請人無力繼續再履行上開協商方案內容。而此事
    由並非係聲請人主觀上惡意不履行協議，實係客觀上確有不
    可歸責於聲請人之事由所致。又聲請人並無財產，亦未經法
    院裁定開始更生程序或許可和解或宣告破產，爰依法向本院
    聲請清算等語。經查：聲請人所主張之上開事實，業據提出
    與所述相符之財產及收入狀況說明書、債權人清冊、協議書
    暨無擔保債務還款計畫、財政部臺灣省北區國稅局財產歸屬
    資料清單、財政部臺灣省北區國稅局95年度暨96年度綜合所
    得稅各類所得資料清單、戶籍謄本、2 名子女之中華民國身
    心障礙手冊、財團法人金融聯合徵信中心當事人綜合信用報
    告—債務清理條例前置協商專用債權人清冊、計程車租借合
    約書、清償證明、存摺明細等在卷可稽。此外，本件又查無
    聲請人有消費者債務清理條例第6 條第3項 、第8 條或第82
    條第2 項所定駁回清算聲請之事由存在，則聲請人聲請清算
    ，即應屬有據。再查，聲請人並無任何財產乙節，有聲請人
    所提出之財產及收入狀況說明書、財政部臺灣省北區國稅局
    財產歸屬資料清單可稽，而其計程車營業每月收入縱如聲請
    人所言有6 萬元之譜，惟該數額既尚未扣除所需支出之租金
    每日700 元、油資每日800 元等營業成本，顯然聲請人之淨
    收入已未達上開數額，況尚須支出聲請人及其扶養親屬之日
    常生活費用，則縱有剩餘，亦恐所剩無幾。因此，本院併參
    酌本件清算程序之規模，堪認聲請人之財產應不敷清償清算
    程序之費用，爰依上開規定裁定開始本件清算程序，並同時
    終止清算程序。
中    華    民    國    97    年    9     月    26    日
              民事第一庭    法  官  黃若美
上為正本係照原本作成
開始清算程序之裁定不得抗告，如不服同時終止清算程序之裁定
，應於裁定送達後10日內，以書狀向本院提出抗告，並繳納抗告
費新臺幣1千元。
中    華    民    國    97    年    9     月    26    日
                            書記官  江怡萱


司法院資訊處製作；財團法人民間司法改革基金會備份。
